# 请教陈版及各位高手，企业丧失控制权原收购少数股东权益时产生的资本公积处理

提问人：iew000kj 时间：2018-04-12 19:11:31
甲企业在 15 年购买A公司66%股权，属于非同一控制下企业合并。A公司拥有子公司B，A公司持有其子公司B公司67%股权。甲企业在16 年购买了B公司的剩余33%股权，属于购买少数股东权益，购买对价大于净资产的份额产生的差额，合并层面调减资本公积。 甲企业在 17 年让渡了A公司的20%股权，对A失去控制权。
请问甲企业应该在 2017 年合并报表层面如何处理此次让渡股权？应该恢复调减的资本公积并调整年初未分配利润吗？ 请陈版及各位高手赐教，谢谢。

回答人：chenyiwei
这部分资本公积在合并报表层面应一直延续，不能转入损益。参考：《瑞华研究 2010 ～ 2016 汇编》之“问题3-2-128（全部处置子公司股权时，在合并报表层面原因购买少数股权调减的资本公积是否需要恢复）”。